# 请教陈版：公司股权无偿划转如何进行账务处理？

提问人：denghaifu 时间：2015-01-03 13:39:42
某自然人甲成立两家公司分别为A和B,业务性质一样，由于某种目的， 2014 年 7 月甲将持有A的51%的股权出售给第三方丙（法人企业），丙的购买的条件之一就是甲持有的B公司无偿划转为A的全资子公司，B公司与 2014 年 8 月工商变更为A的全资子公司，针对无偿划转B公司成为A的全资子公司这个事项， 1 、A公司如何进行账务处理？ 2 、是否需要重新编制期初比较报表？

回答人：chenyiwei
由于该次合并事项并非自然人甲单方面主导，而是甲丙二人协商谈判的结果，并作为后续股权转让交易的前提，因此倾向于对A而言按非同一控制下合并进行处理，这也与新控股股东丙的视角一致。相应地，A无需追溯重述合并报表的前期比较数据。

提问人：denghaifu 时间：2015-01-04 07:56:10
那么假设B的实收资本 500 万，未分配利润-100万，未评估，那么A该如何进行账务处理，主要是A的账面如何体现对B的投资

回答人：chenyiwei
建议以购买日为基准日进行评估，据此进行账务处理和合并报表层面的购买对价分摊。